臺灣桃園地方法院刑事判決　　　　　　99年度審訴字第2422號
公　訴　人　臺灣桃園地方法院檢察署檢察官
被　　　告　康興文
上列被告因違反毒品危害防制條例案件，經檢察官提起公訴（99
年度毒偵字第4182號 ），本院判決如下：
    主      文
康興文施用第一級毒品，累犯，處有期徒刑捌月；又施用第二級
毒品，累犯，處有期徒刑伍月；應執行有期徒刑拾壹月。
    事      實
一、康興文前於民國88年間因施用毒品案件，經裁定送觀察、勒
    戒後，因認無繼續施用毒品之傾向，於88年2 月3 日執行完
    畢釋放出所，並經臺灣臺中地方法院檢察署檢察官以88年度
    偵字第2836、3278號為不起訴處分確定；復於上開觀察、勒
    戒執行完畢釋放後5 年內之88年間，因施用毒品案件，經本
    院以88年度毒聲字第3145號裁定送觀察、勒戒後，因認無繼
    續施用毒品之傾向，於88年8 月18日執行完畢釋放出所，並
    經臺灣桃園地方法院檢察署檢察官以88年度偵緝字第796 號
    為不起訴處分確定；又於88年間因施用毒品案件，經臺灣士
    林地方法院（下稱士林地院）以88年度毒聲字第2731號裁定
    令入戒治處所施以強制戒治，嗣經裁定停止戒治，所餘戒治
    期間付保護管束，又經裁定撤銷停止戒治，復令入戒治處所
    施以強制戒治，於91年1 月8 日強制戒治期滿執行完畢；(一)
    另於88年間因連續販賣毒品案件，經士林地院以88年度訴字
    第742 號判決判處有期徒刑7 年6 月，上訴後，經臺灣高等
    法院以89年度上訴字第1762號判決上訴駁回，再經上訴後，
    經最高法院以89年度台上字第5992號判決撤銷原判決，發回
    更審，而經臺灣高等法院以89年度上更一字第1052號判決撤
    銷前開士林地院判決，改判處有期徒刑4 年，上訴後，經最
    高法院以90年度台上字第6193號判決上訴駁回而確定；(二)再
    於89年間因連續施用毒品案件，經本院以90年度易字第1214
    號判決判處有期徒刑7 月確定；(三)繼於90年間因偽造文書案
    件，經本院以90年度易字第1720號判決判處有期徒刑2 月確
    定；前揭(一)至(三)各罪刑嗣經本院以93年度聲字第26號裁定合
    併定應執行有期徒刑4 年7 月確定，而於95年1 月31日縮刑
    期滿執行完畢（於本案均構成累犯）。詎其仍不知悔改並戒
    除毒癮，復基於施用第一級毒品之犯意，於99年6 月25日16
    時40分許為警採尿時起回溯26小時內之某時，在臺灣某不詳
    處所，施用第一級毒品海洛因1 次；另基於施用第二級毒品
    之犯意，於99年6 月25日某時，在其位於桃園縣楊梅市○○
    路21巷6 號之住處，以玻璃球燒烤之方式，施用第二級毒品
    甲基安非他命1 次。嗣於99年6 月25日，因另涉竊盜案件為
    警查獲，發現其為毒品列管人口，經其同意後採集其尿液送
    驗，結果呈鴉片類及安非他命類陽性反應，始悉上情。
二、案經桃園縣政府警察局楊梅分局報請臺灣桃園地方法院檢察
    署檢察官偵查起訴。
    理      由
壹、程序部分：
    本件認定事實所引用之下列卷證資料之證據能力，檢察官及
    被告於本院審理時均不爭執，且並無證據證明係公務員違背
    法定程序所取得；被告於審判程序中復未於言詞辯論終結前
    表示異議，且卷內之文書證據，亦無刑事訴訟法第159 條之
    4 之顯有不可信之情況與不得作為證據之情形，則依刑事訴
    訟法第159 條之5 之規定，本件認定事實所引用之所有文書
    證據，均有證據能力，合先敘明。
貳、實體部分：
一、被告上揭施用第二級毒品甲基安非他命之犯行，業據被告於
    本院審理時坦承不諱，且被告為警查獲後採集之尿液檢體經
    送台灣檢驗科技股份有限公司檢驗結果，確呈安非他命類陽
    性反應，此有桃園縣政府警察局楊梅分局被採尿人姓名編號
    對照表、台灣檢驗科技股份有限公司濫用藥物檢驗報告（尿
    液部分）、法務部調查局100 年1 月17日調科肆字第100000
    20710 號鑑定書各1 份在卷可稽，是認被告上開關於施用第
    二級毒品犯行之任意性自白，核與事實相符，堪認被告確有
    施用第二級毒品甲基安非他命之犯行無誤。
二、惟被告矢口否認有何施用第一級毒品海洛因之犯行，辯稱：
    伊真的沒有吸食海洛因云云。經查：
  (一)被告康興文於99年6 月25日16時40分許為警採集之尿液檢體
    ，經送台灣檢驗科技股份有限公司以酵素免疫分析法（EIA
    ）初步檢驗，再以氣相層析質譜儀分析法（GC／MS）為確認
    檢驗，結果確呈嗎啡陽性反應，此有桃園縣政府警察局楊梅
    分局被採尿人姓名編號對照表、台灣檢驗科技股份有限公司
    濫用藥物檢驗報告（尿液部分）各1 份附卷可稽。按海洛因
    經注射入人體後，約百分之80於24小時內自尿中排出，一般
    而言，尿液中能否驗出嗎啡陽性與其投與量、投與途徑、採
    尿時間、個人體質及檢驗方法之靈敏度有關，國外曾有文獻
    報導注射6 毫克之海洛因鹽酸鹽，其代謝物嗎啡之平均可檢
    出時限約為26小時，且以氣相層析質譜分析法作藥物及其代
    謝產物之定性及定量分析檢驗者，幾乎不會有偽陽性反應產
    生，亦即如尿液中未含有煙毒之反應者，即不可能產生因藥
    物所引起之偽陽性反應，此為毒品檢驗學之常規，亦為本院
    辦理相關違反毒品危害防制條例案件所知悉，是以上開檢驗
    結果當足以認定為真實而堪予採信，從而被告於99年6 月25
    日16時40分許為警採尿時起回溯26小時內之某時，有施用第
    一級毒品海洛因之犯行，應堪認定。
  (二)被告雖以前詞置辯，然查，上開送驗尿液係警方於99年6 月
    25日16時40分許提供乾淨空瓶，交由被告親自排放尿液，並
    在被告面前封緘捺印，且尿液編號為「99H-191 號」等情，
    業經被告於警詢及本院準備程序中供述明確（見偵卷第7 頁
    及本院100 年2 月24日準備程序筆錄），並有桃園縣政府警
    察局楊梅分局被採尿人姓名編號對照表在卷可證，是倘該尿
    液非被告所排放，被告無須於警詢及本院準備程序時自承上
    情。且本院當庭採集被告口腔黏膜唾液並與尿瓶編號為「99
    H-191 號」之尿液檢體1 瓶送請法務部調查局鑑定是否來自
    同一人，經比對人類遺傳因子粒線體DNA（MtDNA）序列結果
    ，編號「99H-191 號」尿液及被告口腔棉棒檢出之粒線體DN
    A 序列均相同，研判該檢體很有可能（機率99.53%以上）來
    自同一人或其同母系血緣關係之人，有法務部調查局100 年
    1 月17日調科肆字第10000020710 號鑑定書1 份附卷足憑，
    從而，上開送鑑之尿液確係由被告所排放足堪認定，被告上
    開辯解，顯係事後卸責之詞，委無足採。綜上，被告確有施
    用第一級毒品海洛因之犯行洵堪認定。
  (三)綜上所述，被告所為未施用第一級毒品海洛因毒品之辯解，
    顯係事後卸責之詞，委無足取。本件事證明確，被告施用第
    一級毒品海洛因及第二級毒品甲基安非他命之犯行，業經證
    明，應依法論科。
三、論罪科刑部分：
    核被告所為，係犯毒品危害防制條例第10條第1 項、第2 項
    之施用第一級、第二級毒品罪。被告分別於施用第一級毒品
    海洛因、第二級毒品甲基安非他命前持有第一級毒品海洛因
    、第二級毒品甲基安非他命之低度行為，各為施用之高度行
    為所吸收，均不另論罪。被告所犯上開2 罪間，犯意各別，
    行為互殊，應予分論併罰。爰審酌被告前已因施用毒品案件
    經觀察、勒戒、強制戒治及刑之執行，本應徹底戒除毒癮，
    竟復施用毒品之犯行，戕害己身，顯無悔改之意，暨被告犯
    罪後否認施用第一級毒品犯行、坦承施用第二級毒品犯行，
    避重就輕之態度，而認檢察官分別具體求處有期徒刑8 月、
    5 月，應執行有期徒刑11月尚屬適當等一切情狀，爰分別量
    處如主文所示之刑，暨定其應執行之刑，以示懲儆。
據上論斷，應依刑事訴訟法第299 條第1 項前段，毒品危害防制
條例第10條第1 項、第2 項，刑法第11條前段、第47條第1 項、
第51條第5 款，判決如主文。
本案經檢察官王碩志到庭執行職務。
中    華    民    國    100    年    3    月    11    日
                 刑事庭   審判長法  官  潘怡華
                                法  官  鍾雅蘭
                                法  官  許曉微
以上正本證明與原本無異。
如不服本判決應於收受判決後10日內向本院提出上訴書狀，並應
敘述具體理由。其未敘述上訴理由者，應於上訴期間屆滿後20日
內向本院補提理由書( 均須按他造當事人之人數附繕本) 「切勿
逕送上級法院」。
                                書記官  施春祝
中    華    民    國    100    年    3    月    11    日
附錄本案論罪科刑法條：
毒品危害防制條例第10條
施用第一級毒品者，處6 月以上5 年以下有期徒刑。
施用第二級毒品者，處3 年以下有期徒刑。